# 投资收益的计算

提问人：xflcpa123 时间：2018-03-13 20:12:09
请教陈版及各位老师：
A公司持有子公司B80%的股权，持有C公司10%的股权（按可供出售金融资产-成本法核算），B公司持有C公司40%的股权（权益法核算）。 2017 年度C公司净利润为 1000 万元，请问： 1 、A公司合并报表层面是否应按持有C公司50%的股权做为合营企业。 2 、合并投资收益是否应将A公司的10%股权按权益法进行调整，即：合并投资收益=A公司 1000 10%+B 公司 1000 40%*80%是否正确？谢谢！

回答人：chenyiwei
因为对A而言，C是子公司B的联营企业，因此A作为B的母公司相应对C也具有共同控制或重大影响，A自身个别报表层面就应对该10%直接持股按权益法核算，而不仅仅是在合并报表层面调整。至于A在合并报表层面将C作为合营企业还是联营企业，则取决于A与持有C的另外50%股权的股东是否共同控制C，需对照合营安排准则的相关规定判断。